【裁判字號】    97,簡上,801
【裁判日期】    971031
【裁判案由】    詐欺
【裁判全文】
臺灣板橋地方法院刑事判決             97年度簡上字第801號
上  訴  人
即  被  告  甲○○
上列被告因詐欺案件，不服本院於民國97年5 月30日以97年度簡
字第2993號所為第一審判決（偵查案號：97年度偵字第9252號）
，提起上訴，經本院管轄第二審合議庭審理，判決如下：
    主  文
上訴駁回。
甲○○緩刑貳年。
    事  實
一、本件經本院合議庭審理結果，認原審以上訴人即被告甲○○
    係犯幫助詐欺罪，引用刑事訴訟法第449 條第1 項前段、第
    3 項、第454 條第2 項，刑法第399 條第1 項、第30條、第
    41條第1 項前段及刑法施行法第1 條之1 之規定，逕以簡易
    判決處刑，量處有期徒刑3 月，並准以新臺幣（下同）1 千
    元折算1 日易科罰金，其認事用法及量刑均無不當，應予維
    持，並引用原審判決書記載之事實、證據及理由（詳如附件
    ）。
二、訊據被告固坦承於上開時地交付其所有上開帳戶之存褶、提
    款卡、密碼予程浩軒（另案審結）其人，且被害人乙○○確
    於上開時地遭詐欺集團施用上開不實詐術，致其陷於錯誤，
    而匯款90000 元至被告上開帳戶中，旋即遭人提領一空等情
    屬實，惟矢口否認上開犯行，辯稱：伊僅有提供上開帳戶之
    存褶、提款卡及密碼予程浩軒，但不知程浩軒要賣帳戶，伊
    是好心云云。經查：
  (一)被告於上開時地交付其所有上開帳戶之存褶、提款卡、密碼
    予程浩軒，且被害人乙○○確於上開時地遭詐欺集團施用上
    開不實詐術，致其陷於錯誤，而匯款90000 元至被告上開帳
    戶中，旋即遭人提領一空等情，業據被告於本院審理時坦承
    不諱，核與被害人乙○○於警詢中指述之情節相符，復有新
    光銀行公益分行客戶基本資料暨交易往來明細表、存入憑條
    影本及程浩軒於本院97年度簡字第89號刑事簡易判決各乙份
    ，在卷可稽，足堪認定。
  (二)雖被告辯稱其係好心才提供上開帳戶之存褶、提款卡及密碼
    予程浩軒，並不知程浩軒要賣給他人云云。惟被告上開所辯
    ，不僅核與程浩軒於偵查中證述之情節不符，且按一般於金
    融機構開設存款帳戶暨請領存摺及提款卡，係針對個人身分
    之社會信用而予以資金流通之經濟活動，具有強烈之屬人性
    格，而金融帳戶為個人理財之工具，申請開設並無任何特殊
    之限制，一般民眾皆得以存入最低開戶金額之方式在不同金
    融機構申請數個存款帳戶使用，乃眾所週知之事實，亦為被
    告所應知，是依一般人之社會經驗，若遇他人不自行向金融
    機構申請存款帳戶，反向他人蒐集金融帳戶使用，乃甚為怪
    異之事，衡情，提供帳戶者對於該等帳戶是否係供合法使用
    ，絕無不起疑心之理；又以今日社會，利用人頭帳戶供作詐
    欺犯罪工具，迭有所聞，亦經傳播媒體廣為報導，被告對此
    應無不知之理，自可預見收受其金融機構帳戶提款卡及密碼
    者可能利用其所提供之金融機構帳戶供作詐騙他人匯入款項
    之用，藉由將所得資金存入後再行領出之過程，以達到隱瞞
    資金流向及避免提款行為人身分曝光之目的。而被告竟將至
    為重要且專屬個人使用之上開帳戶之存褶、提款卡、密碼交
    予他人使用，則被告顯有容認他人利用其上開帳戶作為詐欺
    取財犯罪工具之故意，足見被告有容認幫助他人利用其上開
    帳戶犯詐欺取財罪之不確定故意。被告上開所辯，顯係事後
    卸責之詞，不足採信。本件被告上開犯行均臻明確，應依法
    論科。
  (三)又原審依刑事訴訟法第449 條第1 項前段、第3 項、第454
    條第2 項，刑法第399 條第1 項、第30條、刑法第41條第1
    項前段、刑法施行法第1 條之1 ，予以論罪科刑，經核其認
    事用法並無違誤。至於量刑部分，原審審酌被告提供銀行帳
    戶予不法詐欺份子，非但增加被害人尋求救濟之困難，亦使
    不法詐欺份子得以順利掩飾詐欺取財所得財物，復參酌被告
    犯罪手段、所生危害及其犯罪後態度等一切情狀，量處有期
    徒刑3 月，再定得易科罰金之標準，本院認均核無違法、不
    當之處。綜上所述，本件被告不服原判決，提起本件上訴，
    惟其空言指摘原判決不當云云，揆諸上述，為無理由，應予
    駁回。惟被告前未曾受有期徒刑以上刑之宣告，此有被告之
    臺灣高等法院被告前案紀錄表乙份可佐，其因一時疏慮，致
    犯本罪，經此教訓，當知所惕勵，而無再犯之虞，爰本院認
    對被告所宣示之刑，以暫不執行為適當，併諭知緩刑2 年，
    以啟自新。
據上論斷，應依刑事訴訟法第455 條之1 第3 項、第368 條、第
373 條，刑法第74條第1 項第1 款，判決如主文。
本案經檢察官黃筵銘到庭執行職務
中    華    民    國    97    年    10   月    31    日
                  刑事第八庭  審判長法  官  戴嘉清
                                    法  官  陳信旗
                                    法  官  林晏鵬
上列正本證明與原本無異。
不得上訴。
                                    書記官  陳映孜
中    華    民    國    97    年    11    月    3     日
附錄法條：刑法第339條
中華民國刑法第339條
（普通詐欺罪）
意圖為自己或第三人不法之所有，以詐術使人將本人或第三人之
物交付者，處5年以下有期徒刑、拘役或科或併科1千元以下罰金
。
以前項方法得財產上不法之利益或使第三人得之者，亦同。
前二項之未遂犯罰之。


司法院資訊處製作；財團法人民間司法改革基金會備份。
